ja: フィギュアスケール: 1:10; 1:12; 1:16; 1:18; 1:20; 1:24; 1:32; 1:35; 1:4; 1:48; 1:5; 1:6; 1:64; 1:8; 1:9; その他
pl: Figurka skala: 1:10; 1:12; 1:16; 1:18; 1:20; 1:24; 1:32; 1:35; 1:4; 1:48; 1:5; 1:6; 1:64; 1:8; 1:9; Inna
tr: Figür ölçeği: 1:10; 1:12; 1:16; 1:18; 1:20; 1:24; 1:32; 1:35; 1:4; 1:48; 1:5; 1:6; 1:64; 1:8; 1:9; Diğer
ko: 피규어 스케일: 1:10; 1:12; 1:16; 1:18; 1:20; 1:24; 1:32; 1:35; 1:4; 1:48; 1:5; 1:6; 1:64; 1:8; 1:9; 기타
el: Κλίμακα φιγούρας: 1:10; 1:12; 1:16; 1:18; 1:20; 1:24; 1:32; 1:35; 1:4; 1:48; 1:5; 1:6; 1:64; 1:8; 1:9; Άλλο
nl: Beeldje schaal: 1:10; 1:12; 1:16; 1:18; 1:20; 1:24; 1:32; 1:35; 1:4; 1:48; 1:5; 1:6; 1:64; 1:8; 1:9; Overig
th: หุ่นขยายสเกล: 1:10; 1:12; 1:16; 1:18; 1:20; 1:24; 1:32; 1:35; 1:4; 1:48; 1:5; 1:6; 1:64; 1:8; 1:9; อื่นๆ
lt-LT: Figūrėlės mastelis: 1:10; 1:12; 1:16; 1:18; 1:20; 1:24; 1:32; 1:35; 1:4; 1:48; 1:5; 1:6; 1:64; 1:8; 1:9; Kita
pt-BR: Escala da estatueta: 1:10; 1:12; 1:16; 1:18; 1:20; 1:24; 1:32; 1:35; 1:4; 1:48; 1:5; 1:6; 1:64; 1:8; 1:9; Outra
sk-SK: Mierka figúrky: 1:10; 1:12; 1:16; 1:18; 1:20; 1:24; 1:32; 1:35; 1:4; 1:48; 1:5; 1:6; 1:64; 1:8; 1:9; Iné
zh-TW: 小雕像比例: 1:10; 1:12; 1:16; 1:18; 1:20; 1:24; 1:32; 1:35; 1:4; 1:48; 1:5; 1:6; 1:64; 1:8; 1:9; 其他
zh-CN: 雕像模型比例: 1:10; 1:12; 1:16; 1:18; 1:20; 1:24; 1:32; 1:35; 1:4; 1:48; 1:5; 1:6; 1:64; 1:8; 1:9; 其他
cs: Měřítko figurky: 1:10; 1:12; 1:16; 1:18; 1:20; 1:24; 1:32; 1:35; 1:4; 1:48; 1:5; 1:6; 1:64; 1:8; 1:9; Jiné
ru: Масштаб фигурки: 1:10; 1:12; 1:16; 1:18; 1:20; 1:24; 1:32; 1:35; 1:4; 1:48; 1:5; 1:6; 1:64; 1:8; 1:9; Другое
de: Maßstab der Figur: 1:10; 1:12; 1:16; 1:18; 1:20; 1:24; 1:32; 1:35; 1:4; 1:48; 1:5; 1:6; 1:64; 1:8; 1:9; Sonstige
sv: Figurens skala: 1:10; 1:12; 1:16; 1:18; 1:20; 1:24; 1:32; 1:35; 1:4; 1:48; 1:5; 1:6; 1:64; 1:8; 1:9; Övrigt
sl-SI: Merilo figurice: 1:10; 1:12; 1:16; 1:18; 1:20; 1:24; 1:32; 1:35; 1:4; 1:48; 1:5; 1:6; 1:64; 1:8; 1:9; Drugo
nb: Figurens skala: 1:10; 1:12; 1:16; 1:18; 1:20; 1:24; 1:32; 1:35; 1:4; 1:48; 1:5; 1:6; 1:64; 1:8; 1:9; Annet
es: Escala de la figura: 1:10; 1:12; 1:16; 1:18; 1:20; 1:24; 1:32; 1:35; 1:4; 1:48; 1:5; 1:6; 1:64; 1:8; 1:9; Otra
bg-BG: Мащаб на фигурките: 1:10; 1:12; 1:16; 1:18; 1:20; 1:24; 1:32; 1:35; 1:4; 1:48; 1:5; 1:6; 1:64; 1:8; 1:9; Други
da: Figurskala: 1:10; 1:12; 1:16; 1:18; 1:20; 1:24; 1:32; 1:35; 1:4; 1:48; 1:5; 1:6; 1:64; 1:8; 1:9; Andet
en: Figurine scale: 1:10; 1:12; 1:16; 1:18; 1:20; 1:24; 1:32; 1:35; 1:4; 1:48; 1:5; 1:6; 1:64; 1:8; 1:9; Other
it: Scala della statuetta: 1:10; 1:12; 1:16; 1:18; 1:20; 1:24; 1:32; 1:35; 1:4; 1:48; 1:5; 1:6; 1:64; 1:8; 1:9; Altro
hu: Figura méretarány: 1:10; 1:12; 1:16; 1:18; 1:20; 1:24; 1:32; 1:35; 1:4; 1:48; 1:5; 1:6; 1:64; 1:8; 1:9; Egyéb
vi: Tỷ lệ mô hình: 1:10; 1:12; 1:16; 1:18; 1:20; 1:24; 1:32; 1:35; 1:4; 1:48; 1:5; 1:6; 1:64; 1:8; 1:9; Khác
fi: Hahmon mittakaava: 1:10; 1:12; 1:16; 1:18; 1:20; 1:24; 1:32; 1:35; 1:4; 1:48; 1:5; 1:6; 1:64; 1:8; 1:9; Muu
pt-PT: Expansão de estatuetas: 1:10; 1:12; 1:16; 1:18; 1:20; 1:24; 1:32; 1:35; 1:4; 1:48; 1:5; 1:6; 1:64; 1:8; 1:9; Outro
fr: Échelle de la figurine: 1:10; 1:12; 1:16; 1:18; 1:20; 1:24; 1:32; 1:35; 1:4; 1:48; 1:5; 1:6; 1:64; 1:8; 1:9; Autre
ro-RO: Figurină scală: 1:10; 1:12; 1:16; 1:18; 1:20; 1:24; 1:32; 1:35; 1:4; 1:48; 1:5; 1:6; 1:64; 1:8; 1:9; Altele
hr-HR: Razmjer figurice: 1:10; 1:12; 1:16; 1:18; 1:20; 1:24; 1:32; 1:35; 1:4; 1:48; 1:5; 1:6; 1:64; 1:8; 1:9; Ostalo